臺灣基隆地方法院刑事判決　　　　　　　 93年度訴字第736號
公　訴　人　臺灣基隆地方法院檢察署檢察官
被　　　告　庚○○　男　28歲.
　　　　　　　　　　　(
　　　　　　乙○○　男　24歲.
　　　　　　　　　　　1號3樓.
上列被告等因竊盜案件，經檢察官提起公訴（93年度偵字第3628
號），及併案審理（93年度偵字第3885、4447號），本院合議庭
裁定認為適宜由受命法官獨任進行簡式審判，判決如左：
    主    文
庚○○連續結夥三人以上，攜帶兇器，踰越安全設備竊盜，累犯
，處有期徒刑壹年肆月。扣案之鐵撬壹支沒收。
乙○○結夥三人以上，攜帶兇器，踰越安全設備竊盜，處有期徒
刑陸月，如易科罰金以參佰元折算壹日。扣案之鐵撬壹支沒收。
    事　　實
一、庚○○於民國八十二年間，因違反麻醉藥品管理條例、藥事
    法案件，經台灣士林地方法院以八十二年度少訴字第一三號
    刑事判決分別判處罪刑，並定執行刑為有期徒刑二年六月，
    緩刑五年確定，嗣庚○○於緩刑期內之八十五年間，復因詐
    欺罪，經台灣士林地方法院以八十五年度易緝字第一八三號
    刑事判決判處有期徒刑八月確定，並於八十七年一月十日執
    行完畢，庚○○前所宣告之緩刑，復經台灣士林地方法院以
    八十七年度撤緩字第二九號裁定撤銷上開緩刑之宣告，而入
    監執行原所諭知之刑期有期徒刑二年六月，於八十八年十一
    月十七日假釋出獄，假釋期間因行刑累進處遇縮短刑期而於
    九十年一月十九日屆滿，假釋期間屆滿，未經撤銷假釋，其
    未執行之刑以已執行論，而於九十年一月十九日執行完畢。
    詎猶不知悔改，庚○○與黃穎傑 (業經本院判處有期徒刑一
    年二月)、 真正姓名、年籍不詳之綽號「小陳」、「阿宏」
    之成年人於民國九十三年九月二十二日，前往台北縣瑞芳鎮
    ○○○○路國中新村五十之一號三樓乙○○住處，因而知悉
    乙○○住處隔鄰即台北縣瑞芳鎮○○○○路國中新村四十九
    之一號二樓房屋，已因屋主丁○○將之做為儲藏物品之倉庫
    使用，而無人居住其內，見有機可乘，庚○○、乙○○與黃
    穎傑、真正姓名、年籍不詳之綽號「小陳」、「阿宏」等人
    乃基於意圖為自己不法所有之竊盜犯意聯絡，於同日下午二
    時許，攜帶乙○○所有在客觀上對於人之生命、身體具有危
    險性可供兇器使用之螺絲起子、鐵撬各一支，先由綽號「小
    陳」者踰越窗戶之安全設備，使該窗戶之安全設備失其防閑
    效果，侵入其內，繼而由內開啟側門之鐵門，庚○○、乙○○與黃穎傑、「阿宏」等人乃陸續入內，再以攜帶之鐵撬、
    螺絲起子，拆卸鋁門窗、側門鐵門而竊取之，並以徒手竊取
    屋內之電纜線、電風扇等物，得手後，將電纜線、電風扇搬
    至乙○○住處，另將上開竊得之鋁門窗、側門鐵門出售與不
    知情之廢鐵廠，得款新台幣（下同）二千七百元由五人平分
    （除庚○○得款七百元，餘四人各分得五百元），嗣於翌（
    二十三）日下午九時四十分，在丁○○上址房屋，為警循線
    查獲庚○○、黃穎傑，並扣得乙○○所有供竊盜所用之鐵撬
    一支，因而查悉上情。庚○○復承上開意圖為自己不法之概
    括犯意，連續三次：（一）夥同林儒聰（業經本院簡易庭判
    處有期徒刑三月）於九十三年十月十五日上午五時五十分，
    在台北縣瑞芳鎮○○街二十七號前，以二輪手推車，竊取己○○所有之白鐵製廚櫃一個，甫得手，尚未及變賣脫手，即
    為警查獲。（二）九十三年十一月二十四日下午四時三十分
    ，徒手竊取台北縣瑞芳鎮○○路二二六號丙○○住處之白鐵
    製鐵門一扇，旋於同日下午四時四十分，以七百五十元出售
    予不知情之洪老山。（三）九十三年十一月二十五日下午二
    時四十分，由不知情之甲○○騎乘車號ＥＶＥ─００五號重
    型機車搭載庚○○，同日下午三時許，行經台北縣瑞芳鎮○○路一七一號前，庚○○先行支開甲○○後，徒手竊取台北
    縣瑞芳鎮○○路一七一號戊○○住處之白鐵製鐵門一扇，得
    手後，聯絡不知情之甲○○騎乘前揭車號機車返回該址，並
    將該扇竊得之鐵門置於甲○○騎乘之前揭機車前踏板上，甲○○搭載庚○○行經同路二二四號前，庚○○因重心不穩，
    摔倒受傷，丙○○因聽聞聲響，向外查看，發覺庚○○人、
    車倒地，且其旁散落有白鐵製鐵門，心生可疑，乃報警查獲
    。
二、案經台北縣政府警察局瑞芳分局報請臺灣基隆地方法院檢察
    署檢察官偵查起訴及移送本院合併審理。
    理  由
一、本件被告庚○○、乙○○所犯者非為死刑、無期徒刑、最輕
    本刑為三年以上有期徒刑之罪或高等法院管轄第一審案件，
    其於準備程序進行中，先就被訴事實為有罪之陳述，經告知
    其簡式審判程序之旨，並聽取被告庚○○、乙○○、公訴人
    之意見後，本院依刑事訴訟法第二百七十三條之一第一項之
    規定，裁定由受命法官獨任進行簡式審判程序，合先敘明。
二、右揭犯罪事實，業據被告庚○○、乙○○於本院審理時坦承
    不諱，核與另案被告黃穎傑、林儒聰於警詢、偵查、證人甲○○於警詢、被害人丁○○於警詢、本院審理時、己○○、
    丙○○、戊○○於警詢時之指訴相符，復有被害人丁○○、
    己○○、戊○○出具之贓物認領保管收據各一紙附卷及被告
    乙○○所有供犯本件竊盜罪所用之鐵撬一支扣案可資佐證，
    足認被告庚○○、乙○○之自白與事實相符。本件事證明確
    ，被告庚○○、乙○○之竊盜犯行洵堪認定，應依法論科。
三、按刑法第三百二十一條第一項第三款之攜帶兇器竊盜罪，係
    以行為人攜帶兇器竊盜為其加重條件，此所謂之兇器，其種
    類並無限制，凡客觀上足以對人之生命、身體、安全構成威
    脅，具有危險性之兇器均屬之，且只需行竊時攜帶此種具有
    危險性之兇器為已足，並不以攜帶之初有行兇之意圖為必要
    ，扣案之鐵撬及未扣案之螺絲起子，均屬質地硬地之銳器，
    足以殺傷人生命、身體之器械，顯為具有危險性之兇器，又
    被害人丁○○所有上址房屋之窗戶，依社會通常觀念而言，
    應屬具有防盜效用之安全設備。核被告庚○○、乙○○所為
    ，均係犯刑法第三百二十一條第一項第二款、第三款、第四
    款之加重竊盜罪（雖公訴意旨認被告庚○○、乙○○另涉犯
    刑法第三百二十一條第一項第一款之於夜間侵入住宅之加重
    竊盜事由，然按該條款之加重竊盜事由，旨在保護居住之安
    全，重在事實之居住，而本件被害人丁○○於本院審理時已
    明白證稱上址房屋，實際並無人居住，而係供倉庫使用，則
    被害人丁○○所有之上址房屋，自非屬刑法第三百二十一條
    第一項第一款所稱之「住宅」，故被告庚○○、乙○○不另
    成立該條款之加重竊盜事由，公訴意旨認被告庚○○、乙○○並同時有該條款之加重竊盜事由，顯屬誤解，併此敘明）
    ；另被告庚○○所犯如事實欄一、（一）至（三）所載之竊
    盜犯行，均係犯刑法第三百二十條第一項之普通竊盜罪。被
    告庚○○、乙○○與黃穎傑、綽號「小陳」、「阿宏」等人
    就上開加重竊盜犯行，被告庚○○與林儒聰就事實欄一、（
    一）所載之普通竊盜犯行，分別互有犯意聯絡與行為分擔，
    應分別論以共同正犯（被告乙○○係與被告庚○○、黃穎傑
    、綽號「小陳」、「阿宏」等人基於自己共同犯罪之意思，
    事前提供其所有之鐵撬一支，事中復參與竊盜之分工，事後
    又分得贓款，自屬共同正犯，公訴意旨認被告乙○○係犯刑
    法第三百二十一條第一項第二款、第三款、第四款之加重竊
    盜罪之幫助犯，即有未洽，然因本院認定被告乙○○所犯之
    基本犯罪事實及所犯刑法第三百二十一條第一項第二款、第
    三款、第四款之法條，與檢察官起訴書所載者俱無不同，自
    無變更檢察官所引應適用之起訴法條之必要，最高法院八十
    九年度台上字第五八五九號判決意旨參照，併此敘明）。被
    告庚○○先後多次加重竊盜、普通竊盜犯行，時間緊接，方
    法相同，所犯係基本構成要件相同之罪，顯係基於概括犯意
    為之，為連續犯，應從重論以刑法第三百二十一條第一項第
    二款、第三款、第四款之加重竊盜罪一罪，並加重其刑。被
    告庚○○所犯如事實欄一、（一）至（三）所載之竊盜犯行
    ，雖未據起訴，惟與已起訴之加重竊盜犯行，有連續犯之裁
    判上一罪關係，本院自得併予審理，又被告庚○○有如事實
    欄所載之犯罪科刑及執行完畢情形，有台灣高等法院被告全
    國前案紀錄表一紙在卷可稽，被告於上開有期徒刑執行完畢
    後之五年以內，再犯有期徒刑以上之本罪，為累犯，依法遞
    加重其刑。爰審酌被告庚○○前有多次犯罪紀錄，素行非佳
    ，被告乙○○尚無任何犯罪紀錄，被告庚○○年輕力壯不知
    勤奮向上，竟多次行竊財物不勞而獲，危害社會治安及侵害
    他人財產法益之情節非輕，被告乙○○僅參與竊盜一次，且
    非居於主導地位，及依被告庚○○、乙○○之品行、智識程
    度、犯罪手段、所生損害、犯後態度等一切情狀，分別量處
    如主文第一項、第二項所示之刑，並就被告乙○○所處有期
    徒刑，諭知易科罰金之折算標準，以示懲儆。至扣案之鐵撬
    一支，為被告乙○○所有且供犯本件加重竊盜罪所用之物，
    業據被告庚○○於本院供陳明確，併依刑法第三十八條第一
    項第二款之規定宣告沒收之。另被告庚○○等人持供犯本件
    加重竊盜罪所用之螺絲起子一支，並未扣案，無從證明尚屬
    存在，且非應沒收之物，為免日後執行困難，爰不另為沒收
    之諭知，併此敘明。
據上論斷，應依刑事訴訟法第二百九十九條第一項前段、第二百
七十三條之一第一項，刑法第二十八條、第五十六條、第三百二
十一條第一項第二款、第三款、第四款、第四十七條、第四十一
條第一項前段、第三十八條第一項第二款，罰金罰鍰提高標準條
例第二條，判決如主文。
本案經檢察官林伯宇到庭執行職務。
中　　華　　民　　國　　94　　年　　2 　　月　　25　　日
                      刑事第二庭 法  官  徐世禎
以上正本證明與原本無異。
對於本件判決如有不服，應於收受送達後10日內，向本院提出上
訴書狀，上訴於臺灣高等法院，並按他造當事人之人數附具繕本
。
中　　華　　民　　國　　94　　年　　2 　　月　　25　　日
                                 書記官  王一芳
附錄論罪科刑法條：
刑法第321條第1項第2款、第3款、第4款
犯竊盜罪而有下列情形之一者，處6 月以上、5 年以下有期徒刑
：
一 於夜間侵入住宅或有人居住之建築物、船艦或隱匿其內而犯
   之者。
二 毀越門扇、牆垣或其他安全設備而犯之者。
三 攜帶兇器而犯之者。
四 結夥三人以上而犯之者。
五 乘火災、水災或其他災害之際而犯之者。
六 在車站或埠頭而犯之者。
